# 递延所得税转回

提问人：liubin988513 时间：2011-12-31 12:37:56
某固定资产减值，确认了递延所得税资产。后面一直没有每年度转回一部分。因为不想弄个前期差错更正。能否以税审报告每年没有就该笔减值导致后续年度会计折旧与税法进行纳税调整为由不确认递延所得税资产的转回。我觉得不可以。税审报告本身错了，基于它基础提供的会计信息应该也属于差错，不知理解是否正确。有什么好办法，不作为差错更正吗。谢谢陈老师，同时祝陈老师新年快乐。

回答人：chenyiwei
赞同你的理解，这个问题只能从重要性角度去分析，看看其影响是否在重要性水平之内，如果在重要性水平之内的（以前年度未作纳税调整和确认递延所得税这两个差错事项各自分别的累计影响，以及汇总的累计影响），可以将其影响一次性在本年度调整；否则就要建议调整前期了。